# 请教陈版：保理业务相关问题

提问人：xuancaojisi 时间：2016-07-07 17:13:05
物流企业A公司的全资子公司B公司是一商业保理公司，C公司是A公司的干线运输供应商，B公司与C公司 2016 年 6 月 1 日签订了商业保理合同，约定以C公司 2016 年 6 月 1 日至 7 月 31 日之间对A公司产生的应收账款进行保理，保理融资期间为 6 月 1 日至 7 月 31 日；同时双方约定由A公司直接将保理贷款归还给B公司，归还时点为A、C公司约定的服务款结算时点，即每月的 1 号，因此本合同中，保理款的归还时点为 7 月 1 日、 8 月 1 日，归还金额为上个月A、C的交易额，如至8.1日，归还的借款金额小于当时保理合同约定的应收账款金额，则差额由C公司归还给B公司； 请教陈版：①这种以未来债权做保理，是否合规？②A公司半年度合并报表中，是否可以将A对C的应付账款，与B对C的应收保理款进行抵消？提取的贷款损失及递延进行冲回？③B公司收取的保理利息，是否应在合并报表上作为营业成本的抵减项，因为从整个集团看，就是相当于减少了购买的服务成本；

回答人：chenyiwei
1 、是否合规的问题建议咨询律师。但按照一般的此类行业管理，在具体操作中每一笔债权转让都是要签订债权转移确认书的，能够转移并被保理公司确认的债权应当都是已经真实发生的。 2 、不可以。不符合《企业会计准则第 37 号——金融工具列报（ 2014 年修订）》第二十八条规定的金融资产、金融负债抵销列报条件，包括没有净额结算的法定权利，以及不打算采用净额结算方式。该事项不应影响对外应收债权确认的坏帐准备。 3 、因为A与C之间的基础合同和保理合同是互相独立的，并不是一揽子交易，且涉及不同法律主体，因此对保理的利息收入应当在合并报表层面单独列示，不应冲减营业成本。